【裁判字號】    90,上易,370
【裁判日期】    900403
【裁判案由】    恐嚇
【裁判全文】
臺灣高等法院臺南分院刑事判決               九十年度上易字第三七號    Ｇ
      上  訴  人
      即  被  告  丙  ○  ○
右列上訴人因恐嚇案件，不服臺灣臺南地方法院八十九年度易字第三一二六號中華民
國九十年一月十日第一審判決（起訴案號：臺灣臺南地方法院檢察署八十九年度偵字
第一二七二二號），提起上訴，本院判決如左：
      主      文
上訴駁回。
      事      實
一、丙○○與甲○○係夫妻，丙○○曾於八十九年五月二十九日晚上十時許，在高雄
    市○鎮區○○路三十一巷五號住處，因細故毆打甲○○，經臺灣高雄地方法院八
    十九年度易字第三六九八號判決判處拘役三十日，並諭知易罰金之標準，嗣於上
    訴後經臺灣高等法院高雄分院八十九年上易字第一九三二號判決駁回其上訴而告
    確定。另甲○○與乙○○係均任職於高雄市○鎮區○○路二０七號「龍翔房屋公
    司」之同事。丙○○因懷疑甲○○與乙○○有染，於八十九年九月二十四日二十
    一時許前往「龍翔房屋公司」，並與甲○○、乙○○於當時二十三時二十分許，
    由甲○○駕駛車號：ＹＤ─八六０六號自用小客車，三人共同前往臺南縣仁德鄉
    ○○路五一三號洽談房屋仲介事宜。嗣至上開處所，乙○○下車洽談房屋買賣事
    宜時，丙○○向甲○○表示要開車，因甲○○擔心遭受不測拒絕後，丙○○竟至
    上址對面之麵攤，取置於路旁之玻璃瓶二只，砸碎玻璃瓶底部後，持破碎之足以
    傷害人生命、身體之破玻璃瓶，威嚇甲○○交出汽車鑰匙，以此加害生命、身體
    之動作恐嚇他人致生危害於安全，並將前開二只破玻璃瓶放置於前開小客車左前
    駕駛座處，嗣經甲○○報警查獲，並扣得前開破碎之玻璃瓶二只。
二、案經臺南縣警察局麻豆分局報請臺灣臺南地方法院檢察署檢察官。
      理      由
一、訊之上訴人即被告固不否認有於前揭時、地至案發現場對面之麵攤旁，取置於路
    旁之玻璃瓶二只，砸碎玻璃瓶底部，並將之放置於車內之事實，惟矢口否認前開
    犯行，辯稱：因當時是伊與乙○○發生衝突，伊因害怕而拿酒瓶防身，並非要恐
    嚇云云。
二、經查，被告前開犯罪事實，業據被害人即丙○○之妻甲○○於警訊時指述綦詳，
    且證稱：「．．當我同事乙○○與我丈夫從大樓公寓下來之後，我丈夫便作勢要
    毆打我，並抓傷我手臂．．只看到丙○○跑到大樓對面拿了二瓶玻璃瓶子，並已
    敲碎瓶身，跑到我所有之自小客車內，持破酒瓶放在車子內，以手指著我說：『
    把鑰匙拿給我，不然今天晚上便會出事。』．．」（詳八十九年九月二十四日警
    訊筆錄）等語，核與證人乙○○於警訊時所證述：「．．當我們談完後，我看見
    丙○○走至對面馬路麵攤，拿起麵攤用完放置路旁之玻璃瓶，砸碎玻璃瓶後直接
    拿回ＹＯ—八六０六號自小客車前駕駛座踏板處，向利芹欄表示要開車．．」（
    詳八十九年九月二十四日警訊筆錄）情節相符。另查本件為被告主動要求與甲○○與乙○○前往臺南，且事發當時乙○○係在臺南縣仁德鄉○○路五一三號內處
    理房屋買賣事宜，對被告根本無任何威脅之可能，是被告前揭所辯顯為卸責之詞
    ，不足採信。此外，復有破碎之玻璃瓶二只扣案可資佐證，本件已事證明確，被
    告犯行堪予認定。
三、查被告丙○○因懷疑其妻甲○○與同事乙○○有染，知甲○○、乙○○欲往臺南
    縣仁德鄉○○路五一三號洽談房屋仲介事宜，予與同行。嗣因甲○○拒絕由其開
    車之要求後，竟取置於路旁之玻璃瓶，砸碎玻璃瓶底部，持以威嚇甲○○交出汽
    車鑰匙，以此加害生命、身體之動作恐嚇他人致生危害於安全，核被告所為，係
    犯刑法第三百零五條之罪。
四、原審以被告罪證明確，因予適用刑法第三百零五條、第四十一條，罰金罰鍰提高
    標準條例第一條前段、第二條規定，並審酌被告犯罪之動機、目的、手段、與被
    害人之關係、所造成危害、犯罪後態度等一切情狀，因予判處被告有期徒刑三月
    ，並諭知如易科罰金以三百元折算一日之標準，以資懲儆並諭佑扣案之碎玻璃瓶
    二只，雖係被告供犯罪所用，但非被告所有，不合沒收條件，不為沒收諭知。本
    院經核原判決認事用法，並無不合，量刑亦稱允當，被告上訴意旨，猶飾詞否認
    犯罪，為無理由，應予駁回。
五、另本院審理中，被告雖已與被害人達成和解，並提出和解書一紙為證，然查被告
    前於八十九年五月二十九日晚上十時許，在高雄市○鎮區○○路三十一巷五號住
    處，因細故毆打被害人，經臺灣高雄地方法院八十九年度易字第三六九八號判決
    判處拘役三十日，並諭知易罰金之標準，嗣於上訴後經臺灣高等法院高雄分院八
    十九年上易字第一九三二號判決駁回其上訴而告確定，有前揭各判決附卷可稽。
    詎被告猶不知悔改，時隔未久即因細故復持足以危害被害人生命、身體之安全之
    扣案破碎玻璃瓶恐嚇被害人，而犯本件恐嚇危害安全之罪。本院考量被告前已有
    毆妻犯行，猶不知悔改，時隔未久，復因細故恐嚇被害人，其惡性非輕，原審處
    以徒刑三月，已屬從寬，是前揭被告與被害人達成和解等情，尚不足證明其無再
    犯之虞，被告請求宣告緩刑，要無可取，附此敘明。
據上論斷，應依刑事訴訟法第三百六十八條，判決如主文。
本案經檢察官曾顯智到庭執行職務。
中    華    民    國      九十      年      四      月        三        日
                                  臺灣高等法院臺南分院刑事第五庭
                                      審判長法官  茆    臺    雲
                                            法官  董    武    全
                                            法官  李    文    福
右正本證明與原本無異。
不得上訴。
                                      法院書記官  李    良    倩
中    華    民    國      九十      年      四      月       四         日
附錄本案論罪科刑法條全文：
刑法第三百零五條：以加害生命、身體、自由、名譽、財產之事，恐嚇他人，致生危
                  害於安全者，處二年以下有期徒刑、拘役或三百元以下罰金。


司法院資訊處製作；財團法人民間司法改革基金會備份。
